【裁判字號】    89,易緝,67
【裁判日期】    890526
【裁判案由】    詐欺等
【裁判全文】
臺灣高雄地方法院刑事判決                      八十九年度易緝字第六七號
    公訴人  臺灣高雄地方法院檢察署檢察官
    被  告  乙○○
右列被告因案件，經檢察官提起公訴（八十八年度偵字第七六七一號），本院判決如
左：
    主  文
乙○○意圖為自己不法之所有，以詐術使人將本人之物交付，累犯，處拘役伍拾日，
又以詐術得財產上不法之利益，累犯，處有期徒刑肆月，又以加害生命之事恐嚇他人
致生危害於安全，累犯，處有期徒刑肆月，應執行有期徒刑陸月，役拘伍拾日。
    事  實
一、乙○○於民國八十六年間因犯侵占罪為法院判處有期徒刑八月確定，於八十六年
    十二月六日執行完畢，詎未悔改，於八十八年三月十五日凌晨一時許，明知身上
    僅有新臺幣（下同）八十餘元並無消費能力，竟以消費不付款之意思，在高雄市
    ○○○路二六七號地下室之統領三溫暖店內，意圖為自己不法之所有，向該店人
    員佯稱欲購食物云云，該店人員因此陷於錯誤而交付定價（下同）一百三十元之
    蝦仁火腿蛋炒飯一客及一百五十元之柳丁原汁供其食用，復另起犯意，向該店佯
    稱要美顏、沐浴等項消費，使該店人員提供沐浴（定價九百元）設備供其使用與
    提供人員為其美顏（一千八百元）、腳底按摩（六百五十元）、擦背（三百五十
    元）、指壓（七百元）及修指甲（三百五十元）等項勞務，該日晚上七時三十分
    ，乙○○消費完畢後逕自往出該店出處離開時為該店店員陳育祥擋下，乙○○又
    另起犯意，向陳育祥恐嚇說：我臺中阿義來三溫暖還要給錢嗎，你如果再裝瘋我
    就請你吃子彈等語，甲○○因而心生畏怖致生危害於安全，嗣該店人員報警後，
    乙○○於當日晚上八時十五分許在該三溫暖店內為警逮捕。
二、案經甲○○訴由高雄市政府警察局新興分局報請臺灣高雄地方法院檢察署檢察官
    偵查起訴。
    理  由
一、被告乙○○固坦認於右揭時地消費前揭物品及受領各項勞務提供之事實，惟否認
    詐欺及恐嚇犯行，辯稱：我錢帶不夠而不是不付費，我也沒有恐嚇他人云云。惟
    查右揭事實業據告訴人甲○○指述綦詳，復有消費帳單在卷可稽。若按被告消費
    後有清償意願之事實，前揭店家應會給與被告機會而不致生此糾紛將被告送警偵
    辦。況且，告訴人與被告並不相識，告訴人尚能述說被告自稱為臺中阿義，可見
    告訴人指述非虛，故被告辯解不可採，其罪證明確，犯行洵可認定。
二、核被告乙○○所為，係犯刑法第三百三十九條第一項詐欺取財罪及同條第二項詐
    欺得利罪與刑法第三百零五條之恐嚇危害安全罪。公訴人起訴被告於前揭場所詐
    得之五千四百五十元服務項目中包括係一客蛋炒飯及一杯柳丁汁，該客飯及果汁
    之實物給付既為公訴人起訴欲由本院審判之事實範圍，本院自應按公訴人起訴事
    實就被告該詐取客飯及柳丁汁部分論以前載之詐欺取財罪。又被告消費後逕自離
    去為告訴人發現阻擋而出言恐嚇告訴人，該恐嚇行為顯非前揭另二罪行為之方法
    行為，亦非詐欺當然產生之結果行為，所以該恐嚇行為與前揭犯罪構成要件互不
    相同之詐欺取財、詐欺得利行為間不生牽連關係，因而前揭三罪應予分論併罰。
    又查被告乙○○於八十六年間因犯侵占罪為法院判處有期徒刑八月確定，而於八
    十六年十二月六日執行完畢，有卷附刑案資料查註紀錄表在卷可稽，被告於五年
    內再犯本件有期徒刑以上刑之罪，為累犯，應依法加重其刑。審酌被告犯罪之動
    機、目的、素行、告訴人受害程度及被告犯後態度等一切情狀，爰就被告所犯前
    揭三罪分別論以前揭所示之刑並定其應執行刑。
據上論斷，應依刑事訴訟法第二百九十九條第一項前段、刑法第三百三十九條第一項
、第二項、第三百零五條、第四十七條、第五十一條第五款，罰金罰鍰提高標準條例
第一條前段，判決如主文。
本案經檢察官高嘉惠到庭執行職務
中      華      民      國     八十九     年     五     月    二十六    日
                                      臺灣高雄地方法院刑事第三庭
                                          法  官  周  志  賢
右正本證明與原本無異。
如不服本判決，應於判決送達後十日內，向本院提出上訴狀。
                                          書記官  黃  順  命
中      華      民      國     八十九     年     五     月    二十六    日
附錄本判決論罪之法條
刑法第三百三十九條第一項、第二項：
  意圖為自己或第三人不法之所有，以詐術使人將本人或第三人之物交付者，處五年
  以下有期徒刑、拘役或科或併科一千元以下罰金。
  以前項方法得財產上不法之利益或使第三人得之者亦同。
  前二項之未遂犯罰之。
刑法第三百零五條：
  以加害生命、身體、自由、名譽、財產之事恐嚇他人，致生危害於安全者，處二年
  以下有期徒刑、拘役或三百元以下罰金。


司法院資訊處製作；財團法人民間司法改革基金會備份。
